Inventaris van het archief van de Vereniging voor Armenzorg en Weldadigheid, Nederlandse Vereniging voor Maatschappelijk Werk, Nationale Raad voor Maatschappelijk Werk, Nationale Raad voor Maatschappelijk Welzijn, 1908-1988 (1989)
Nationaal Archief, Den Haag
- Bestuursarchief. Nationale Raad Voor Maatschappelijk Welzijn, maart 1967 t/m december 1988
  - Sectie Samenlevingsopbouw.
    - vergaderstukken., 1983; 387
      - 17 februari
      - 14 april
      - 16 juni
    - vergaderstukken., 1984/1985; 388
      - 12 januari 1984
      - 22 maart 1984
      - 4 oktober 1984
      - 6 december 1984
      - 7 februari 1985
      - 7 maart 1985
      - 9 mei 1985
      - 19 december 1985
    - vergaderstukken., 1986/1988; 389
      - 6 februari 1986
      - 15 mei 1986
      - 1? augustus 1986
      - 18 september 1986
      - 21 oktober 1986
      - 18 december 1986
      - 22 januari 1987
      - 14 mei 1987
      - 17 september 1987
      - 17 december 1987
      - 25 februari 1988
    - Notulen/Besluitenlijsten., 390
      - Algemeen Bestuur. 1946/1956
      - Raad van Afgevaardigden. 1956/1966
      - Bestuursraad. 1957/1959
      - Bestuursraad. 1960/1961
    - Adreslijsten/Ledenlijsten Bestuur, Raad en Secties M.D. en S.O. t/m 1958., 399
    - Voorzitterschap NRMW., 400
      - bestuursbesluiten. 1959/1981
      - honorering voorzitter, correspondentie. 1980
      - voorzitter Jhr C.G.C. Quarles van Ufford.
      - voorzitter Prof. Dr. R. Schippers.
      - voorzitter Ds F.H. Landsman.
      - voorzitter G,Z, de Vos.
    - Notulen/Besluitenlijsten., 390
      - Algemeen Bestuur. 1946/1966
      - Raad van Afgevaardigden. 1956/1966
      - Bestuursraad. 1957/1959
      - Bestuursraad. 1960/1961
    - Notulen/Besluitlijsten., 391
      - Bestuursraad. 1962
      - Bestuursraad. 1963
      - Bestuursraad. 1964
      - Bestuursraad. 1965/juni 1967
    - Notulen/Besluitlijsten., 392
      - Dagelijks Bestuur. 1948/1951
      - Dagelijks Bestuur. 1952/1954
      - Dagelijks Bestuur. 1955
      - Dagelijks Bestuur. 1956/maart 1957
    - Notulen/Besluitlijsten., 393
      - Dagelijks Bestuur. april 1957/1959
      - Dagelijks Bestuur. 1960/1962
      - Dagelijks Bestuur. 1961/1967
      - Dagelijks Bestuur. 1968/1973
    - Notulen/Besluitlijsten., 394
      - Raad. 1967/1972
      - Raad. 1973/1979
      - Raad. 1980/1988
    - Notulen/Besluitlijsten., 395
      - Bestuur. 1967/1977
      - Bestuur. 1978/1981
      - Bestuur. 1982/1986
      - Bestuur. 1987/1988
    - Notulen/Besluitlijsten., 396
      - Sectie Maatschappelijk Werk. 1967/1972
      - Sectie Maatschappelijk Dienstverlening. 1973/1978
      - Sectie Maatschappelijk Dienstverlening. 1979/1987
    - Notulen/Besluitlijsten., 397
      - Sectie Maatsch. Opbouwwerk/- Samenlevingsopbouw. 1967/1973
      - Sectie Samenlevingsopbouw. 1974/1979
      - Sectie Samenlevingsopbouw. 1980/1987
    - Agenda's Vergaderingen van;., 398
      - Algemeen Bestuur. 1947/1967
      - Dagelijks Bestuur. 1948/1960
      - Dagelijks Bestuur. 1961/1973
      - Raad van Afgevaardigen. 1957/1966
      - Raads. 1967/1986
      - Algemene Vergaderingen. 1986/1988
      - Bestuur NRMW. 1967/1980
      - Bestuur NRMW. 1981/1988
    - Samenstelling Bestuur., 399
      - algemene correspondentie. 1964/1987
      - bestuursbesluiten. 1975/1988
      - Verzamelmap inzake persoonsgegevens diverse bestuursleden.
- Publicaties en Rapporten.
  - Geschriften van de Nederlandsche Vereeniging voor Armenzorg en Weldadigheid te Amsterdam., 401
    - No. I. dec. 1908
      Oprichting en eerste vergadering (27 april 1908) (16/17 november 1908), december 1908
    - No. LVI. mei 1933
      Rapport der commissie inzake reorganisatie der Vereeniging. Naamlijst van de leden der Vereeniging
    - No. LVIII. jan. 1934
      Buitengewone algemeene vergadering ter herdenking van het 25-jarig bestaan der Vereeniging (16 november 1933)
    - No. 1. 1949
      Taak en onderlinge verhouding van kerk, particulier initiatief en overheid ten aanzien van de maatschappelijk zorg. Prae-adviezen voor een op 23 april 1949 te houden congres, publ. 1, 1949
    - No.2. 1950
      Taak en onderlinge verhouding van kerk, particulier initiatief en overheid ten aanzien van de maatschappelijk zorg. Prae-adviezen voor een op 23 april 1949 te houden congres, Verslag van het congres, publ. 2, 1950
    - No. 3. 1950
      De oudenliedenzorg. Prae-adviezen voor een congres op 9 juni 1950, publ. 3, 1950
    - No. 4. 1950
      De oudenliedenzorg. Prae-adviezen voor een congres op 9 juni 1950, Verslag van het congres, publ. 4, 1950
    - No. 5. 1951
      Hoe dienst bij de arbeid van kerkelijke en particuliere instellingen voor maatschappelijk werk de verhouding te zijn tussen de vrijwillige (onbezoldigde) en de beroepsmaatschappelijke werkers? Verslag van de inleidingen, alsmede van de beraadslagingen op 16 november 1949, publ. 5, 1951
    - No. 6. 1951
      Het ontwerp Inzamelingenwet. Verslag van het eerste deel van het congres op 1 december 1950, publ. 6, 1951
    - No. 7. 1951
      Problemen van het social casework. Verslag van het tweede deel van het congres op 1 december 1950, publ. 7, 1951
    - No. 8. 1951
      De vrouw in het bedrijf. Prae-adviezen voor het congres van de NVMW i.s.m. de Ned. Ver. voor Bedrijfspsychologie op 14 december 1951, publ. 8, 1951
    - No. 9. 1952
      De vrouw in het bedrijf. Prae-adviezen voor het congres van de NVMW i.s.m. de Ned. Ver. voor Bedrijfspsychologie op 14 december 1951, publ. 8, 1951 Verslag van het congres, publ. 9, 1952
    - No. 10. 1952
      Maatschappelijk werk in bedrijven. Prae-adviezen (voor het congres op 12 december 1952), publ. 10, 1952
    - No. 11. 1953
      Maatschappelijk werk in bedrijven. Prae-adviezen (voor het congres op 12 december 1952), Verslag van het congres, publ. 11, 1953
    - No. 12. 1953
      Het maatschappelijk onaangepaste gezin. Prae-adviezen voor het congres van 27 november 1953, publ. 12, 1953
    - No.13. 1954
      Het maatschappelijk onaangepaste gezin. Prae-adviezen voor het congres van 27 november 1953, Verslag van het congres, publ. 13, 1954
    - No. 14. 1956
      Industrialisatie en maatschappelijk werk. Prae-adviezen voor het congres van 5 en 6 april te Enschede, publ. 14, 1956
    - No. 15. 1956
      Taak en opleiding van de maatschappelijk werker. Eerste rapport van de Opleidingscommissie, publ. 15, 1956
    - No. 16. 1957
      Taak en opleiding van de maatschappelijk werker. De taak van het hoger onderwijs bij de opleiding voor maatschappelijk werk. Tweede rapport van de afdelingscommissie, publ. 16, 1957
    - No. 17. 1957
      Taak en opleiding van de maatschappelijk werker. Discrepantie tussen opvattingen omtrent maatschappelijk werk van opleidingsinstituten en praktijkorganen. Derde rapport van de opleidingscommissie, publ. 17, 1957
    - No. 18. 1957
      Schoolmaatschappelijk werk, publ. 18, 1957
    - No. 19. 1957
      Sociale aspecten van de binnenlandse migratie, publ. 19, 1957
    - No. 20. 1958
      Levensomstandigheden van bejaarden in kleinere en middelgrote gemeenten van Nederland, publ. 20, 1958
    - No. 21. 1958
      Taak en plaats van het maatschappelijk werk bij de zorg voor lichamelijk minder-validen, publ. 21, 1958
    - No. 22. 1958, 1958
      Schoolmaatschappelijk werk. Verslag Oriënteringsconferentie 19 februari 1958, publ. 22 z.j. Motief en funktie. Bewogenheid en beweging in het maatschappelijk werk 1908 - 1958, 1958
  - Geschriften van de Nederlandsche Vereeniging voor Armenzorg en Weldadigheid te Amsterdam., Geen uitgave in 1959.; 402
    - No. 23. 1960
      Een indeling der sociaal pedagogische opleidingen. Rapport der Kerncommissie opleidingsvraagstukken, publ. 23, 1960
    - No. 24. 1960
      Vraagstukken subsidiëring maatschappelijk werk. Verslag van de Studieconferentie op 4/5 november 1959, publ. 24, 1960
    - No. 25. 1960
      Catalogus van de bibliotheek van de Nationale raad voor maatschappelijk werk, publ. 25, 1960
    - No. 26. 1960
      De functie van het maatschappelijk werk in onze hedendaagse maatschappij. De verhouding besturen beroepsmaatschappelijk werkers. Verslag van de studieconferentie op 2/3 maart 1960, publ. 26, z.j.
    - No. 27. 1961
      Eenheid en verscheidenheid in het maatschappelijk werk. Preadviezen en Verslag van de Studieconferentie over de verhouding tussen het algemeen en het gespecialiseerd maatschappelijk werk op 26/27 maart 1957, publ. 27, 1961
    - No. 28. 1962
      De plaats en taak van het maatschappelijk werk in het geheel van de zorg voor geestelijk gestoorden. Rapport van de werkgroep 'Sociale Zorg voor Minder-Validen', publ. 28, 1962
    - No. 29. 1962
      De gezagsverhouding in het maatschappelijk werk en de vrijheid van het individu. Verslag van het congres op 26 mei 1961, publ. 29, 1962
    - No. 30. 1962
      Community Organization in de Nederlandse samenleving. Proeve van een terreinverkenning, publ. 30, 1962
    - No. 31. 1964
      Beroepsgeheim en verschoningsrecht in het maatschappelijk werk. Rapport van de Studiecommissie Beroepsgeheim en verschoningsrecht, publ. 31 (2e, gewijzigde, druk), 1964
      Maatschappelijk Werk-prijzen en -Studiebeurzen ingesteld door de Nationale raad voor maatschappelijk werk
    - No. 32. 1964
      Maatschappelijk Opbouwwerk. Verslag van het Congres inzake "Maatschappelijk Opbouwwerk", 8 oktober 1963, publ. 32, 1964
    - No. 33. 1964
      Algemene Bijstandswet. Preadviezen voor het Congres over de Algemene Bijstandswet, op 15 juni 1964, publ. 33, 1964
    - No. 34. 1965
      Kanttekeningen bij het Rapport van de Nationale raad voor maatschappelijk werk; Community Organization in de Nederlandse Samenleving, publ. 34, 1965
    - No. 35. 1965
      Algemene Bijstandswet. Verslag van het Congres over de Algemene Bijstandswet 15 juni 1964, publ. 35, 1965
    - No. 36. 1965
      Het vraagstuk van plaatselijk overleg en samenwerking op maatschappelijk terrein. Verslagt studieconferentie 17 maart 1965, publ. 36, 1965
      Social consequences of urban growth in Europe. Verslag 3rd European Symposium ICSW, Den Haag, 19-24 juli 1965, 1965
    - No. 37. 1966-1967
      Sociale Planning een instrument van welzijnsbeleid, publ. 37, 1966
      Eenheid en eigenheid. Inleidingen en verslag Studieconferentie Cultureel werk Maatschappelijk werk 12/13 oktober 1966 (i.s.m. Ned. Cultureel Contact, Ned. Jeugdgemeenschap en Nationaal Overleg voor Gewestelijke Cultuur), 1967
    - No 38. 1969
      Algemeen maatschappelijk werk en maatschappelijk werk nù. Rapport van de Commissie Algemeen Maatschappelijk Werk, publ. 38, 1969
      Maatschappelijk werk en revalidatie van lichamelijk gehandicapten. Rapport van de Adviescommissie voor maatschappelijk werk en revalidatie (i.s.m. Ned. Centrale Vereniging ter bevordering van de Revalidatie), 1969
      Samenwerking Huisart - Maatschappelijk werk(er). Rapport i.s.m. het Ned. Huisartsen Genootschap, 1969
    - No. 39. juni 1970
      Structureel perspectief. Interim-rapport over structuur en samenwerking in de sociale dienstverlening, publ. 39, 1970
  - Geschriften van de Nederlandsche Vereeniging voor Armenzorg en Weldadigheid te Amsterdam., 403
    - No. 40. 1971
      Overgeslagen
      Pensioenrapport, samengesteld door de 'werkgroep pensioenvoorziening II', 1971
      Commentaar op het Memorandum voorbereiding wetgeving maatschappelijk en cultureel welzijn, 1971
    - No. 41. maart 1972, april 1972, dec. 1972, 1972, 1973
      De toekomst van het sociaal agogisch onderwijs. Rapporten van de 'werkgroep In 't Veld' en de 'werkgroep Alons', publ. 41, maart 1972
      Congres Gezinsbehandeling. Verslag van de studiedagen op 8/9 september 1970 (i.s.m. Nat. Federatie voor Geestelijke Volksgezondheid), april 1972
      Welzijnszorg, planning en beleidsvoering. Pleidooi voor een georganiseerd toekomstdenken op het gebied van de welzijnszorg, dl. 2, december 1972
      Analyse van de rijksbegroting voor het dienstjaar 1972. Justitie (gedeeltelijk) Sociale Zaken Cultuur, Recreatie en Maatschappelijk Werk Volksgezondheid en Milieuhygiëne
      Alternatieve hulpverlening. Beschrijving van toepassing en vormen van alternatieve hulpverlening. Literatuuroverzicht. Adressen. Tweede, bijgewerkte druk, 1973
    - No. 42. aug. 1973, 1973
      Regionalisatie. Interim-rapport van de Werkgroep Regionalisatie met (appendix) de nota Bestuurlijke organisatie, publ. 42, augustus 1973
      Analyse van de rijksbegroting voor het dienstjaar 1973. Justitie en Onderwijs Sociale Zaken Cultuur, Recreatie en Maatschappelijk Werk Volksgezondheid en Milieuhygiëne
    - No. 43. juni 1974, 1974
      Welzijnsbeleid, regionalisatie en gewestvorming. Verslag conferentie 9/10 mei 1974, publ. 43, juni 1974
      Ambulante dienstverlening. Herzien advies van het Nat. Centrum voor geestelijke volksgezondheid en de NRMW inzake de samenhang binnen en tussen de ambulante psycho-sociale en de maatschappelijke dienstverlening, 1974
    - Vergelijking Subsidieregelingen. sept. 1947
      Deel 1 - overzicht naar maximum salaris
      Deel 2 - overzicht naar funktie
      Deel 3 - overzicht personeelsformatie
      Deel 4 - overzicht naar vorm en inhoud
    - Begrotingsvergelijking 1974 voor het welzijnsterrein. 1973
      Departement van Justitie (gedeeltelijk)
      Departement van Onderwijs en Wetenschappen (ged.) Departement van Sociale Zaken
      Departement van Cultuur, Recreatie en Maatschappelijk Werk Departement van Volksgezondheid en Milieuhygiëne
    - No. 44. juni 1975
      Samenlevingsopbouw - met recht en reden? Een aantal overwegingen van een werkgroep ad hoc rondom wetgevingsmogelijkheden voor samenlevingsopbouw, publ. 44, juni 1975
    - No. 45. dec. 1975
      De funktie maatschappelijk werk en haar plaats in het totaal van de (maatschappelijke) dienstverlening. Advies aan Min. CRM, publ. 45, december 1975
    - Begrotingsvergelijking. 1975, 1974
    - No. 46. april 1976, juni 1976, aug. 1976
      Opbouwwerk en vormingswerk, een discussiestuk, uitgebracht door een werkgroep, ingesteld door de sectie samenlevingsopbouw, publ. 46, april 1976
      Verslag van werkzaamheden van de Nationale Raad voor Maatschappelijk Welzijn over 1975 en de periode 1969 - 1975 (juni 1976)
      Voorlichting voor welzijn. Bevindingen en adviezen van de commissie ad hoc inzake voorlichting in de welzijnssector, augustus 1976
    - Begrotingsvergelijking. 1976, 1975
  - Diverse Stukken., 404
    - No. 47. 1977, sept. 1977, sept. 1978, sept. 1982, 1983
      Overheid en particulier initiatief. Verslag van het Welzijnscongres 1976 25/26 november 1976, publ. 47, 1977
      AROB-jurisprudentie: - eerste verkenning, sept. 1977
      - verkenningen 2, sept. 1978
      - korte samenvattingen uitspraken van de afd. Rechtspraak van de Raad van State en haar Voorzitter, sept. 1982 Aanvullingen febr., mei en september 1983
    - Begrotingsvergelijking. 1977, 1976, okt. 1978, dec. 1978
      Welzijnswerk stelt eisen aan beginnende beroepskrachten, reactie op desbetreffende verzoek Min CRM, oktober 1978
      Hulpverlening aan Werklozen, resultaten van een peiling bij instellingen voor ambulante geestelijke gezondheidszorg en algemeen maatschappelijk werk in april-juni 1978, december 1978
    - Begrotingsvergelijking. 1978, 1977, 1979, maart 1979, juni 1979, juli 1979, spet. 1979
      Welzijn op termijn. Eindverslag congres 17/18 oktober 1978, z.j. (1979)
      Toelichting op Landelijk Onderzoek. Nadere informatie over het onderzoek functioneren Landelijke organisaties, 8 maart 1979
      Privacy en persoonsgegevens in de maatschappelijke dienstverlening. Eindrapport van de Werkgroep Privacy met betrekking tot persoonsregistratie in het kader van maatschappelijke dienstverlening, juni 1979
      Democratisering. Commentaar op het voorlopig standpunt van de regering inzake de aanbevelingen van de commissie van advies inzake het democratisch en doelmatig functioneren van gesubsidieerde instellingen d.d. 17 oktober 1978, juli 1979.
      Tweede Commentaar Kaderwet.
      Commentaar op het gewijzigd wetsontwerp Kaderwet Specifiek Welzijn, september 1979
    - Begrotingsvergelijking. 1979, 1978, sept. 1979, sept. 1979, nov. 1979, nov. 1979
      "Decentralisatie en de verhouding overheid - partikulier initiatief, een literatuurstudie" van het Instituut voor Toegepaste Sociologie, september 1979
      "Het huidige aanbod van uitvoerende welzijnsorganisaties, een literatuurstudie" van het ITS, september 1979
      Rapport "NRMW, Nationale Raad voor Maatschappelijk Welzijn", van Bosboom en Hegener, november 1979
      "Synopsis een beeld van functioneren van landelijke welzijnsorganisaties" van Bosboom en Hegener, november 1979
  - Diverse Stukken., 1979, jan. 1980, jan. 1980, febr. 1980, juli 1980, juli 1980; 405
    Financieel rekeningschema ten dienste van instellingen op het terrein van het welzijnswerk en de ambulante gezondheidszorg zoals ontwikkeld door de Projectgroep Financieel Rekeningschema, 1979
    Rapport "Schets van ontwikkelingen op lange termijn rond arbeid en primaire leefvormen" van prof. Van Dijck, januari 1980
    Een handvol kiezels, januari 1980
    De toekomst van het welzijnswerk, gesprekken met sleutelfiguren" van het ITS, februari 1980
    Advies "Kiezels of tegels" van de Onderzoeksgroep functioneren landelijke organisaties, 109 blz., juli 1980
    Samenvatting Kiezels of Tegels, juli 1980
    - Begrotingsvergelijking. 1980, 1979, febr. 1981, juli 1981, sept. 1981, sept. 1981, sept. 1981, dec. 1981
      Commentaren en standpunten rapport 'Kiezels of Tegels', februari 1981 bevat commentaar van een 15-tal landelijke organisaties op het rapport van de Cie Vonhoff.
      Commentaar (op de) Initiatiefwet Volwassenen-educatie, juli 1981
      Commentaar Minderheden-nota, reactie op ontwerpregeringsnota, september 1981
      Internationale contacten, onderhouden door Nederlandse welzijnsorganisaties, september 1981
      Welzijn in drie bedrijven. Een keuze uit (recente) literatuur over de mens in de thuis-, werk- en grenssituatie t.b.v. conferentie 15-16 oktober 1981, september 1981
      Kennis van macht. Onderzoeksverslag naar belemmeringen van de machtsuitoefening van bevolkingsgroepen in de planning van volwasseneneducatie (i.s.m. subfaculteit Sociale Wetenschappen, Leeuwarden), december 1981
    - Begrotingsvergelijking. 1981, 1980, sept. 1982, maart 1982, dec. 1982
      Heeft de regio nog toekomst? Verslag van een werkvergadering op 16 februari 1982 (n.a.v. wetsontwerp Wet Gemeenschappelijke Regelingen), september 1982
      Model Algemene subsidieverordening specifiek welzijn (VNG): een commentaar, maart 1982
      Deskundigheids-ontwikkeling, verkenning en vernieuwing, december 1982
  - Diverse Stukken., dec. 1982, dec. 1982, dec. 1982, apr. 1982, juli 1982, dec. 1982; 406
    Landelike welzijnsbestel, kanttekeningen bij de 'Voorlopige positiebepaling' van de Commissie Herstructurering Landelijke Organisaties', december 1982
    Partners in sociale vooruitgang, verslag ICSW-conferentie in Brighton, UK 29 augustus - 4 september 1982, december 1982
    Herwaardering van Welzijnsbeleid, verslag van de Studiedag belegd door de NRMW i.s.m. de WRR op 30 november 1982, december 1982
    Vluchtelingenwerk, conferentieverslag. Verslag van de conferentie, gehouden op 20 november 1981, april 1982
    Waar ligt de grens? Verslag van het symposium (over veranderingen in de strafbaarstelling van sexuele contacten met kinderen), juli 1982
    Opgebroken wegen; werk in uitvoering. De herstructurering van landelijke welzijnsorganisaties (doctoraalscriptie Bedrijfskunde door J. de Haan), december 1982
    - Begrotingsvergelijking. 1982, 1981, jan. 1983, 1983, maart 1983, april 1983, juni 1983, aug. 1983, okt. 1983, nov. 1983, 1983
      Departement van Onderwijs en Wetenschappen (ged.) Departement van Sociale Zaken en Werkgelegenheid
      Beleidsnotitie 1983. Bijlage bij begroting NRMW 1983, januari 1983
      No. 49 Congres 'Kiezels of tegels', kiezen of delen in welzijnsland. Eindverslag. (30 en 31 oktober 1982), publ. 49, z.j. (1983)
      Emancipatie van de vrouw, een keuze uit de literatuur over vrouwenemancipatie t.b.v. Werkdag Emancipatie, 15 maart 1983, maart 1983
      Emancipatie, verslag van de Werkdag Emancipatie op 15 maart 1983, april 1983
      Commentaar op de Rijksregeling welzijnswerk minderheden, juni 1983
      Eerste rapport onderzoek Management- en Informatie Support concept (MISC) voor de welzijnssector (Stuurgroep MISC), augustus 1983
      Analyse van het Ontwerp Rijksprogramma Welzijn Minderheden van het Min. WVC.
      Een toetsing van een strategie voor het lezen en schrijven van Beleidsvormende nota's, oktober 1983
      Bevolkingstrends. Impressies van het 12e Europees Symposium van de Int. Raad voor Maatschappelijk Welzijn 17-22 juli 1983, november 1983
      Studiedag over de consequenties van de Algemene Welzijnsovereenkomst voor instellingen van particulier initiatief in de vier grote steden op 23 november 1983
    - Begrotingsvergelijking. 1983, 1982, jan. 1984, febr. 1984, aug. 1984
      Welzijn door de crisis heen.
      Eindverslag Welzijnscongres 1983, 8/9 november 1983, januari 1984
      Verslag studiedag Algemene Welzijnsovereenkomst grote steden, 23 november 1983, februari 1984
      Integrale tekst van de wet Gezondheid en maatschappelijke Dienstverlening zoals die komt te luiden na het aanbrengen van de voorgestelde wijzigingen in de W.V.G. op basis van de medio augustus 1984 bekend geworden voorstellen, augustus 1984
  - Diverse Stukken., 407
    - Advies inzake welzijnswet en de wet Gezondheidszorg en Maatschappelijke Dienstverlening. nov. 1984
    - Maatschappelijke dienstverlening op/zonder recept. Studiedag over medicaliseringsrisico's. Documentatie en verslag (i.s.m. NIMAWO), 5 september 1984. dec. 1984
    - Welzijn in wereldcrisis. Verslag van het 22e ICSW-congres, Montreal 5-11 augustus 1984, z.j. (1984). 1984
    - Eindrapportage knelpunteninventarisatie m.b.t. de decentralisatie van de maatschappelijke dienstverlening 1983 - 1984, januari 1985. jan. 1985
    - Verslag Studiedag Hogere Sociaal Agogische Scholing 26 februari 1985, mei 1985. mei 1985
    - Post-industrieel welzijn. Indrukken van het 13th Regional Symposium on Social Welfare, Turku (FLD), 9-14 juni 1985, november 1985. nov. 1985
    - Partij Kiezen. Prioriteiten en perspectieven voor 1986/90, aangeduid door enkele landelijke welzijnsorganisaties (t.b.v. Welzijnscongres 1985), november 1985. nov. 1985
    - Welzijn 1986-1990. Eindverslag Welzijnscongres 20/21 november 1985, januari 1986. jan. 1986
    - Vergelijking Subsidieverordening specifiek Welzijn Stageverslag van Beatrix Ollebek. dec. 1985
    - Interimrapportage betreffende de zorg- en dienstverlening ten behoeve van geestelijk gehandicapten, februari 1986. febr. 1986
    - Wet- en regelgeving, regeling van of belemmering voor het werk? (door W.A. Fransen) Overdruk bijdrage in Handboek Maatschappelijk Werk (uitg. Samsom Uitgeverij B.V.), maart 1986. maart 1986
    - Welzijn in Finland Fi(j)n geregeld? Verslag van een werkbezoek aan Finland 12-19 juni 1986, september 1986. sept. 1986
    - De familie, de gemeenschap en Japan. Verslag 23e ICSW-congres, Tokyo 31 augustus- 4 september 1986, februari 1987. febr. 1987
    - Oriënterend onderzoek relatie opleiding-werkveld (in het sociaal agogische beroepsonderwijs), maart 1987. april 1987
    - Licht geestelijk gehandicapten. Een toenemende hulpvraag!? Vervolgadvies aan de Staatssecretaris van WVC, april 1988. 1987
    - Facts en viewpoints. Verslag International Expert Meeting on Occupational Social Work, Wassenaar 10-13 november 1987, z.j. (1988). 1988
  - Diverse Stukken., 408
    - Armoede bestaansonzekerheid en relatieve deprivatie rapport 1988 Verslag ten behoeve van de Nat. Raad voor Maatschappelijk Welzijn, maart 1988. maart 1988